---
title: "Coloquio"
author: "Ing@UANDES"
date: "Enero 2023 versión `r Sys.Date()`"
output: html_document
---

```{r setup, include=FALSE}
knitr::opts_chunk$set(echo = TRUE)
```

El coloquio 2024 se llevará a cabo los días Viernes según la calendarización más abajo entre las 11 y 12 horas en salas que informaremos a través del [Grupo de Google del Coloquio](https://groups.google.com/a/miuandes.cl/g/coloquioing?hl=es).

La distribución del coloquio busca generar un espacio de exposición por parte del presentador durante 30 minutos y una discusión en torno a preguntas de la audiencia de otros 30 minutos

-   Exposición (30 minutos):
    -   Contexto (15 minutos),
    -   Resultados o Preguntas abiertas (15 minutos)
-   Discusión (30 minutos) + Café

Es decir, se propone una exposición de 15 minutos de "nivelación" para que gente del área o ajena a ella pueda entender los siguientes 15 minutos. El segundo bloque de 15 minutos puede tener resultados de investigación (en colaboración o no) y, también, la presentación preguntas que la discusión del coloquio pueda ayudar a encaminar e, incluso, crear una colaboración.

## Calendario

```{r echo=FALSE, out.width="100%"}
knitr::include_url("https://docs.google.com/spreadsheets/d/e/2PACX-1vQxLuNTt5Gc0-X-tDFeHx7F4pyk0XvaqQms8LKhNO166aPNdGy121g6WzTEWx1kwMYqZFBHrTS_3zs9/pubhtml?gid=0&amp;single=true&amp;widget=true&amp;headers=false&amp;range=C1:I44")
```

<!-- <iframe style="width: 100%; height: 600px; border: none;" src="https://docs.google.com/spreadsheets/d/e/2PACX-1vQxLuNTt5Gc0-X-tDFeHx7F4pyk0XvaqQms8LKhNO166aPNdGy121g6WzTEWx1kwMYqZFBHrTS_3zs9/pubhtml?gid=0&amp;single=true&amp;widget=true&amp;headers=false&amp;range=C1:I44" width="640" height="480"></iframe> -->

Si tiene privilegios de edición la tabla la puede modificar [aquí](https://docs.google.com/spreadsheets/d/1xaXzWHzmCZqnTsHKeT0qhxaYFKL4I5B6mEdxOUst1cE/edit?usp=sharing)

<!-- <iframe src="https://docs.google.com/spreadsheets/d/e/2PACX-1vQxLuNTt5Gc0-X-tDFeHx7F4pyk0XvaqQms8LKhNO166aPNdGy121g6WzTEWx1kwMYqZFBHrTS_3zs9/pubhtml?gid=0&amp;single=true&amp;widget=true&amp;headers=false"></iframe> -->
