---
title: "Coloquio"
author: "IngUAndes"
date: "Enero 2020 versión `r Sys.Date()`"
output: html_document
---

```{r setup, include=FALSE}
knitr::opts_chunk$set(echo = TRUE)
```

El coloquio 2022 se llevará a cabo los días Viernes según la calendarización más abajo entre las 11 y 12 horas en la sala R-03.

La distribución del coloquio busca generar un espacio de exposición por parte del presentador durante 30 minutos y una discusión en torno a preguntas de la audiencia de otros 30 minutos

 - Exposición (30 minutos): 
   - Contexto (15 minutos), 
   - Resultados o Preguntas abiertas (15 minutos)
 - Discusión (30 minutos) + Café

## Calendario

```{r echo=FALSE, out.width="640"}
knitr::include_url("https://docs.google.com/spreadsheets/d/e/2PACX-1vQxLuNTt5Gc0-X-tDFeHx7F4pyk0XvaqQms8LKhNO166aPNdGy121g6WzTEWx1kwMYqZFBHrTS_3zs9/pubhtml?gid=0&amp;single=true&amp;widget=true&amp;headers=false&amp;range=C1:I44")
```



<!-- <iframe style="width: 100%; height: 600px; border: none;" src="https://docs.google.com/spreadsheets/d/e/2PACX-1vQxLuNTt5Gc0-X-tDFeHx7F4pyk0XvaqQms8LKhNO166aPNdGy121g6WzTEWx1kwMYqZFBHrTS_3zs9/pubhtml?gid=0&amp;single=true&amp;widget=true&amp;headers=false&amp;range=C1:I44" width="640" height="480"></iframe> -->

Si tiene privilegios de edición la tabla la puede modificar [aquí](https://docs.google.com/spreadsheets/d/1xaXzWHzmCZqnTsHKeT0qhxaYFKL4I5B6mEdxOUst1cE/edit?usp=sharing)




<!-- <iframe src="https://docs.google.com/spreadsheets/d/e/2PACX-1vQxLuNTt5Gc0-X-tDFeHx7F4pyk0XvaqQms8LKhNO166aPNdGy121g6WzTEWx1kwMYqZFBHrTS_3zs9/pubhtml?gid=0&amp;single=true&amp;widget=true&amp;headers=false"></iframe> -->

